【裁判字號】    90,交易,453
【裁判日期】    901015
【裁判案由】    傷害等
【裁判全文】
臺灣桃園地方法院刑事判決                          九十年度交易字第四五三號
    公  訴  人  臺灣桃園地方法院檢察署檢察官
    被      告  乙○○
右列被告因傷害等案件，經檢察官提起公訴（九十年度偵字第一三一七五號），本院
判決如左︰
    主  文
乙○○服用酒類，不能安全駕駛動力交通工具而駕駛，處拘役肆拾日，如易科罰金，
以參佰元折算壹日。緩刑參年。
被訴傷害部分，公訴不受理。
    事  實
一、乙○○明知服用酒類，不能安全駕駛動力交通工具，不得駕駛車輛，猶於民國九
    十年七月十八日下午五時許起，於其所服務之公司內與同事飲用啤酒，至同日下
    午七時許已飲用六罐罐裝啤酒，已不能安全駕駛動力交通工具，仍駕駛Ｐ九－一
    四五九號（起訴書誤載為Ｐ７１４９號）自小客車，沿著桃園縣八德市○○路往
    桃園方向行駛，於同日下午九時三十分許，行經桃園縣八德市○○路與陸光街口
    時，因與騎駛ＨＸＫ－九四六號機車之甲○○發生糾紛，乃憤而下車徒手毆打甲
    ○○之右眼眉裂傷（傷害部分業經甲○○撤回告訴）後逃逸，經警前往八德市○
    ○○街十巷十一之二號三樓乙○○之住處調查，復經乙○○同意到八德分局四維
    派出所作酒精測試，發現其呼氣酒精濃度為每公升零點七九毫克，而查悉上情。
二、案經甲○○報請桃園縣警察局八德分局報請台灣桃園地方法院檢察署檢察官偵查
    起訴。
    理  由
壹、有罪部分（服用酒類不能安全駕駛動力交通工具部分）：
一、訊據被告乙○○於警、偵訊及本院審理時，固不否認有如事實欄所載飲用酒類之
    情形（警、偵訊均自承於當日下午喝了六罐罐裝啤酒，本院審理時則自承喝了三
    罐啤酒），惟辯稱其回家後有再喝酒，駕車當時之酒精濃度應沒有那麼高，並無
    飲酒過量無法安全駕駛云云，然查：（一）被告於檢察官偵訊時自承其於第一、
    二次警訊時並未陳明其發生車禍返家後有繼續飲酒之事，核與證人徐蜀震（即當
    日製作筆錄之員警）於偵訊中結證稱：「（違規單乙○○拒簽？）他的朋友來跟
    他說了一些話，他就拒簽了。‧‧‧（朗讀第三次警訊筆錄，為何有這段？）‧
    ‧‧他又說他有在家喝，第一次有說喝酒，但又否認」（參見偵查卷第三十三頁
    背面倒數第一行以下）相符，故被告第三次警訊辯稱肇事返家後喝酒已難令人置
    信！又被告於第三次警訊稱其在房內喝酒，並未提及其母親曾拿酒予他飲用，於
    檢察官九十年八月二十二日偵訊時亦稱其在房間內喝酒，他一個人在家喝，直至
    檢察官當天補訊時才稱其母親有到一杯高樑酒予他喝，而查其母親陸林木金於檢
    察官九十年八月二十三日偵訊時證稱：「我兒子當時是八點左右回來，又出去十
    分鐘後又回來，與朋友在家看電視後，又叫我拿酒給他喝，‧‧‧喝完之後，並
    沒有出去，警察到我家大約是八點多」等語，非但與告訴人指證被害之時間為下
    午九時三十分左右顯有差異，與被告自承之車禍發生時間為將近九時亦不吻合，
    且與卷附道路交通事故調查報告表之發生時間欄載明：九十年七月十八日二十一
    時三十分不符，顯見證人陸林木金之證述，乃其臨訟為脫免其子酒醉駕車刑責，
    所為避重就輕之詞，不足採信。（二）又被告於第二次警訊筆錄（第一次警訊筆
    錄並未就案情為訊問）已自承其於公司喝了六罐啤酒，於檢察官九十年八月二十
    二日偵訊時亦自承在公司有喝了六罐罐裝啤酒（參見偵查卷第二十八頁第一行）
    ，於同日偵訊並自承其當天喝到七點（參見同卷第三十頁第二行），雖被告於本
    院審理中稱其當天僅喝三罐啤酒，然按當事人事後翻異案發當初之陳述，依經驗
    法則，案發當時之供述較少權衡利害得失或受他人干預，比之事後翻異之詞，自
    較為可採，即所謂「案重初供」之原則，是自以被告於警、偵訊中之供詞較為可
    採，足認被告於九十年七月十八日下午七時許離開其公司時確已飲用六罐罐裝啤
    酒無誤。（三）再被告與告訴人甲○○於同日下午九十三十分許，在桃園縣八德
    市○○路與陸光街口發生爭執時，其將告訴人壓倒在地上時，其身上確實有很濃
    之酒味，亦經告訴人於檢察官偵訊（參見偵查卷第二十八頁背面倒數第三行）及
    本院審理中供述在卷，足認被告於第三次警訊中辯稱其回家後又在房間喝酒乃係
    受他人干預所為，尚不足採信。（四）另被告經警施以酒精測試，其呼氣酒精濃
    度既高達0.79MG/L，且經警觀察發現：「其意識模糊，多話」等情狀，顯已逾越
    0.55MG/L之安全標準值，而依照交通部運輸研究所八十九年八月對駕駛人行為之
    研究（酒醉駕車對駕駛行為之分析研究）指出，吐氣每公升酒精含量零點二五mg
    等於血液中酒精濃度（Blood Alc- ohol Concentration簡稱BAC）百分之零點零
    五（亦即每100ml血液中含50 mg酒精），而（１）BAC到達百分之0.03至百分之
    0.05時，對駕駛能力之影響為：多數駕駛人心境逐漸幻象不定、視覺與反應靈敏
    性減弱、對速度及距離的判斷力差。對心理行為之影響為：觀察力逐漸欠缺、心
    情漸趨輕鬆、自信心增加、多話、精神狀況處於陶醉感。（２）BAC到達百分之
    0.05至百分之0.08時，對駕駛能力之影響為：反應遲純、駕駛能力受損、遲而不
    決或決而不行。對心理行為之影響為：情緒鬆弛、感情與行為趨向誇張、肌肉不
    協調、精神處於興奮狀態。（３）BAC到達百分之0.08至百分之0.15時，對駕駛
    能力之影響為：判斷力嚴重受到影響、能與精神協調受損、駕駛之體能困難增加
    。對心理行為之影響為：產生情緒異常現象、步伐不平穩、言語不清、反應惡劣
    、記憶及判斷力受損、精神處於錯亂狀態。（４）超過百分之0.15，對駕駛人能
    力之影響為：無法開車。對心理行為之影響為：爛醉如泥、失去知覺可能致死、
    精神處於昏睡狀態。本件被告飲酒後吐氣０．七九Mg/L，已如前述，相當於BAC
    百分之0.138，參酌上開說明，其判斷力、精神協調及駕駛體能、精神狀態等綜
    合判斷，及前揭員警職務上所製作刑法一百八十五條之三案件測試觀察紀錄表上
    前揭所載之現象，相互以觀，顯見被告當時已達於酒醉不能安全駕駛之程度無訛
    。
二、核被告所為，係犯刑法第一百八十五條之三之公共危險罪。爰審酌「喝酒不開車
    、開車不喝酒」之觀念，屢經政府三令五申並透過大眾媒體廣為宣導，被告猶不
    顧酒後開車所可能對他人性命及財產所造成重大之威脅、危害，於酒後駕車，及
    犯後態度尚可等一切情狀，量處如主文之刑，並諭知易科罰金之折算標準，以茲
    懲儆。末查被告於八十一年間雖曾因賭博案件，經臺灣台中地方法院以八十一年
    度易字第一００號判決判處有期徒刑五月，於八十一年五月四日執行完畢，然其
    於執行完畢，五年以內未曾受有期徒刑以上刑之宣告，此有台灣高等法院被告全
    國前案紀錄表乙件在卷可稽，其經此偵審程序及宣之宣告等教訓後，應知警惕，
    當無再犯之虞，本院因認對其所宣告之刑，以暫不執行為適當，爰併予宣告緩刑
    參年，以勵自新。
貳、公訴不受理部分（傷害部分）：
一、公訴意旨另略以：乙○○於民國九十年七月十八日下午九時三十分許，酒後駕駛
    Ｐ九－一四五九號（起訴書誤載為Ｐ７１４９號）自小客車，行經桃園縣八德市
    ○○路與陸光街口時，因與騎駛ＨＸＫ－九四六號機車之甲○○發生糾紛，乃憤
    而下車徒手毆打甲○○之右眼眉裂傷後逃逸，經警前往八德市○○○街十巷十一
    之二號三樓乙○○之住處調查查獲，因認被告另涉犯刑法第二百七十七條第一項
    之傷害罪嫌。
二、按告訴乃論之罪，告訴人於第一審辯論終結前得撤回其告訴；又告訴經撤回者，
    法院應諭知不受理之判決，刑事訴訟法第二百三十八條第一項、第三百零三條第
    三款定有明文。
三、查本件告訴人甲○○告訴被告傷害罪嫌，公訴人認被告係觸犯刑法第二百七十七
    條第一項之罪，依同法第二百八十七條前段之規定，須告訴乃論。茲據告訴人於
    本院九十年十月二日審理中當庭撤回其告訴，此有卷內之審理筆錄可稽，揆諸前
    開說明，本件被告此部分犯行，自應為公訴不受理之判決。
據上論斷，應依刑事訴訟法第二百九十九條第一項前段、第三百零三條第三款，刑法
第一百八十五條之三、第四十一條第一項前段、第七十四條第二款，罰金罰鍰提高標
準條例第二條，判決如主文。
本案經檢察官黃智勇到庭執行職務。
中      華      民      國      九十        年    十      月    十五    日
                                  臺灣桃園地方法院交通法庭
                           法  官  林  春  鈴
右正本證明與原本無異。
如不服本判決，應於判決送達後十日內向本院提出上訴狀( 應附繕本 )，上訴於
臺灣高等法院。
                                      書記官  江  世  亨
中        華        民        國   九十   年   十   月    十五    日
附論罪科刑法條：
中華民國刑法第一百八十五條之三
服用毒品、麻醉藥品、酒類或其他相類之物，不能安全駕駛動力交通工具
而駕駛者，處一年以下有期徒刑、拘役或三萬元以下罰金。


司法院資訊處製作；財團法人民間司法改革基金會備份。
